【裁判字號】    89,重訴,54
【裁判日期】    891016
【裁判案由】    第三人異議之訴
【裁判全文】
臺灣屏東地方法院民事裁定  八十九年重訴字第五四號
    聲請人  即
    被      告  中興商業銀行股份有限公司
    法定代理人  戊○○
    代  理  人  丙○○
                甲○○
                乙○○
    相對人  即
    原      告  開茂貿易股份有限公司      設高雄市○○區○○路二０四號
    法定代理人  丁○○      住.
    代  理  人  石宗立律師
右聲請人因與原告間第三人異議之訴之事件，聲請保全證據，本院裁定如左：
    主      文
聲請駁回。
聲請費用由聲請人負擔。
    理      由
一、聲請意旨略以：原告開茂貿易股份有限公司之法定代理人於鈞院民國（下同）八
    十九年九月十九日之庭訊時稱：原告與第三人育賢鋼鐵股份有限公司（下稱育賢
    公司）之「委託加工契約書」係於八十八年十二月十日所簽立，只是為九二一震
    災之需，為哄抬物價，才先交與第三人育賢公司，待鋼筋價格上揚時，再指示育
    賢公司代為加工云云。然上開委託加工契約書應是原告與育賢公司為因應被告八
    十九年二月二十一日引導鈞院至育賢公司處所查封系爭鋼胚當日所做成，除查封
    當日原告所提示之上開委託加工契約書及委託加工收料單，其上所蓋之公司大小
    章印墨未乾外，育賢公司現址之辦公室內存有一電腦磁片，其中有上開委託加工
    契約書及委託加工收料單之電腦檔案，而原始建檔日期係為西元二○○○年二月
    二十一日；又證人廖光耀於鈞院八十九年六月二十日之庭訊時亦稱當時只有原告
    委託育賢公司加工，然育賢公司於八十八年十月十三日及同年十二月二十八日之
    會計帳目顯示，育賢公司與原告之交易常態為買賣，該會計帳冊並無曾載有原告
    與育賢公司間因委託加工而生之應收帳款，故原告與育賢公司間就系爭鋼胚之交
    易應非委託加工關係。由上得知，原告之主張與證人之證詞並不實在，而育賢公
    司目前停業中，現址之辦公室已閒置，而上開電腦磁片及八十八年度之會計帳冊
    及其憑證係為證明原告與育賢公司就系爭鋼胚存在買賣關係，而非有委託加工之
    情事，為恐上開證據有滅失或任人毀壞而礙難使用之虞，為此，請求准予保全之
    等語。
二、按證據有滅失或礙難使用之虞，或經他造同意者，得向法院聲請保全；就確定事
    、物之現狀有法律上利益並有必要時，亦得聲請為鑑定、勘驗或保全書證，民事
    訴訟法第三百六十八條第一項定有明文。惟查：上開電腦磁片及會計帳冊與其憑
    證現為聲請人占有保管中，業經聲請人陳稱在卷（見本院八十九年十月十二日之
    準備程序筆錄），並無因天然或相對人、第三人之行為而有消滅、變更，以致滅
    失或礙難使用之虞，揆諸上開說明，核與民事訴訟法第三百六十八條第一項之要
    件不符，聲請人聲請為保全證據之裁定，不應准許。
三、依民事訴訟法第九十五條、第七十八條，裁定如主文。
中      華      民      國    八十九    年      十      月    十六    日
                                    臺灣屏東地方法院民事第一庭
~B審判長法官  李麗芳
~B      法官  潘  快
~B      法官  陳淑勤
右為正本係照原本作成。
如對本裁定抗告須於裁定送達後十日內向本院提出抗告狀。
~B法院書記官  張文俊
中      華      民      國    八十九    年      十      月     十六     日


司法院資訊處製作；財團法人民間司法改革基金會備份。
